【裁判字號】    89,易,364
【裁判日期】    890616
【裁判案由】    竊盜
【裁判全文】
臺灣嘉義地方法院刑事判決                          八十九年度易字第三六四號
    公  訴  人  臺灣嘉義地方法院檢察署檢察官
    被      告  甲○○
右列被告因竊盜案件，經檢察官提起公訴（八十九年度偵字第二二七四號），本院判
決如左：
    主  文
甲○○竊盜，累犯，處有期徒刑拾月。
    事  實
一、甲○○曾因毒品案件，經本院判處有期徒刑三年二月，於民國八十五年一月十五
    日假釋期滿執行完畢。仍不知悔改，竟意圖為己不法之所有，於八十九年二月十
    七日十時五十分許，乘車行經台南縣東山鄉○○村○○路○段一一八號處時，因
    見後方果園內，有不詳姓名、年籍之人架設捕鳥網捕捉賽鴿，網獲一隻賽鴿，即
    上前竊取，得手後，當場為埋伏之警員查獲，並扣得乙○○所有之賽鴿一隻、尼
    龍袋網一個、尼龍鳥網一副。
二、案經台南縣縣警察局白河分局報請台灣台南地方法院檢察署呈請台灣高等法院台
    南分院檢察署移轉台灣嘉義地方法院檢察官偵查起訴。
    理  由
一、訊據被告甲○○坦承於右揭時地竊取賽鴿一隻之犯行不諱，核與被害人乙○○指
    述之情節相符，並有扣押書及贓物認領保管單各一紙附卷可稽。被告另辯稱：捕
    鳥網並非其所架設等語。經查，本件除當場查獲被告竊取捕鳥網上之賽鴿一隻外
    ，並無其他積極之證據證明被告係基於概括之犯意，架設捕鳥網捕捉不特定人之
    賽鴿多次，被告此部分之辯解，雖可採信，公訴人遽認被告係基於概括之犯意，
    自八十九年二月初某日起，即在右揭地點架設捕鳥網，捕捉賽鴿，為連續犯，固
    有未洽。惟仍無解於其所涉之竊盜行為。本件事證明確，被告之犯行堪予認定。
二、核被告所為，係犯刑法第三百二十條第一項之罪。又被告前因毒品案件，經本院
    判處有期徒刑三年二月，於八十五年一月十五日假釋期滿執行完畢，有台灣高等
    法院被告全國前案紀錄表在卷可查，五年以內再犯本件有期徒刑以上之罪，為累
    犯，應依法加重其刑。爰審酌被告之品性、犯罪之動機、手段、所生之危害及犯
    罪後之態度等一切情狀，量處如主文所示之刑，以示懲儆。又扣案之尼龍袋網一
    個、尼龍鳥網一副，不能證明係被告所有，供犯罪所用之物，爰不予宣告沒收，
    附此敘明。
三、據上論斷，應依刑事訴訟法第二百九十九條第一項前段，刑法第三百二十條第一
    項、第四十七條，罰金罰鍰提高標準條例第一條前段，判決如主文。
本案經檢察官游悅晨到庭執行職務。
中    華    民    國      八十九      年      六      月      十六      日
                            臺灣嘉義地方法院刑事第一庭
                                        法  官  洪  秀  一
如不服本判決，應於送達後十日內，向本院提出上訴狀。
右為正本證明與原本無異。
中    華    民    國      八十九      年      六      月      十六      日
                                        書記官  陳  湘  蓉
附錄本判決論罪之法條：
刑法第三百二十條第一項
意圖為自己或第三人不法之所有，而竊取他人之動產者，為竊盜罪，處五年以下有期
徒刑、拘役或五百元以下罰金。


司法院資訊處製作；財團法人民間司法改革基金會備份。
